臺灣屏東地方法院刑事判決　　　　　　　　　　　　　九十三年度訴字第四六二號
　　公　訴　人　臺灣屏東地方法院檢察署檢察官
　　被　　　告　甲○○
右列被告因違反毒品危害防制條例案件，經檢察官提起公訴（九十三年度毒偵字第六
六八號），本院裁定改依簡式審判程序審理，判決如左：
    主  文
甲○○連續施用第一級毒品，累犯，處有期徒刑拾月。扣案之海洛因壹小包（毛重壹
點柒公克），沒收並銷燬之。又連續施用第二級毒品，累犯，處有期徒刑伍月。應執
行有期徒刑壹年貳月，扣案之海洛因壹小包（毛重壹點柒公克）沒收並銷燬之。
    事  實
一、甲○○曾因準強盜罪、違反毒品危害防制條例案件案件，分別經最高法院及本院
    先後判處有期徒刑一年六月、六月確定，於民國八十九年九月二十八日入監服刑
    ，於九十年十二月十七日縮短刑期假釋出監，甫於九十一年八月二十六日假釋期
    滿執行完畢。又前因施用毒品案件，經本院以八十八年度毒聲字第二○四三號裁
    定入令戒治處所施以強制戒治，並經臺灣屏東地方法院檢察署檢察官以八十八年
    度毒偵字第一四六號聲請以簡易判決處刑，本院於八十九年一月六日以八十八年
    度潮簡字第三六一號判決判處有期徒刑六月確定，而上開強制戒治部分，因其戒
    治成績經評定為合格，經本院以八十九年度毒聲字第裁定停止戒治，所餘戒治期
    間交付保護管束，至八十九年九月二十二日保護管束期滿。詎甲○○仍未戒除毒
    癮，於五年內復基於施用海洛因及安非他命之概括犯意，自九十三年三月底某日
    起，迄九十三年四月二日上午九時許止，在其位於屏東縣東港鎮○○里○○路一
    五三之二六號住處，將海洛因摻水以針筒注射血管之方式，連續施用第一級毒品
    海洛因多次；及自九十三年三月底某日起，迄於九十三年四月二日上午九時許，
    在相同地點，將安非他命放入玻璃球以火燒烤成煙霧吸食之方式，連續施用第二
    級毒品安非他命二次。嗣因案經臺灣屏東地方法院檢察署檢察官通緝在案，為警
    於九十三年四月二日十七時三十分許，在上揭住處所查獲，並扣得海洛因一小包
    ，毛重一點七公克。
二、案經屏東縣警察局東港分局報請臺灣屏東地方法院檢察署檢察官偵查起訴。
    理  由
一、右揭事實，業據被告甲○○於偵查中及本院審理時坦承不諱，且被告經警於九十
    三年四月二日十八時五十分，採取其尿液送請檢驗及複驗結果，均呈嗎啡及甲基
    安非他命陽性反應，此有屏東縣衛生局九十三年四月十四日屏縣衛檢六字第九三
    ○一二七號煙毒及麻醉藥品類委託檢驗結果通知書及長榮大學毒物研究中心九十
    三年五月二十五日檢驗報告各一份附卷可稽及扣案之毒品海洛因一小包，毛重一
    點七公克可佐。又被告所持有之上開毒品，經屏東縣警察局東港分局以聯勤二○
    四廠製造之煙毒品檢驗Ａ包試劑初步檢驗結果，呈嗎啡、海洛因陽性反應，有該
    局查獲涉嫌毒品危害防制條例毒品初步檢驗報告單一紙、檢驗結果照片二張附卷
    可佐。足見被告自白與事實相符。又被告前因施用毒品案件，經本院以八十八年
    度毒聲字第二○四三號裁定入令戒治處所施以強制戒治，復經臺灣屏東地方法院
    檢察署檢察官以八十八年度毒偵字第一四六號聲請以簡易判決處刑，經本院於八
    十九年一月六日以八十八年度潮簡字第三六一號判決判處有期徒刑六月確定，而
    上開強制戒治部分，因其戒治成績經評定為合格，經本院以八十九年度毒聲字第
    裁定停止戒治，所餘戒治期間交付保護管束，至八十九年九月二十二日保護管束
    期滿，有臺灣高等法院被告全國前案紀錄表及臺灣屏東地方法院檢察署刑案資料
    查註記錄表各一份在卷可憑。是本件事證明確，被告犯行洵堪認定。
二、核被告甲○○所為，係犯毒品危害防制條例第十條第一項施用第一級毒品罪；及
    同條第二項施用第二級毒品罪。被告持有第一級毒品海洛因及第二級毒品安非他
    命之低度行為，為施用之高度行為所吸收，不另論罪。又被告先後多次施用第一
    級毒品海洛因及第二級毒品安非他命之犯行，均時間緊接、所犯構成要件相同，
    顯係基於概括犯意反覆為之，為連續犯，均應依刑法第五十六條規定，分別論以
    一罪，並各加重其刑。又被告所犯上開二罪間，犯意各別，行為互殊，應予分論
    併罰。公訴人雖僅就被告於九十三年四月二日下午六時二十分許回溯七十二小時
    某時，在不詳處所，非法施用第二級毒品安非他命之犯行提起公訴，惟其餘部分
    與前開論罪科刑部分有連續犯之裁判上一罪關係，已如前述，應為起訴效力所及
    ，本院自應併予審理，附此敘明。又被告曾因準強盜罪、違反毒品危害防制條例
    案件案件，分別經最高法院及本院先後判處有期徒刑一年六月、六月確定，於八
    十九年九月二十八日入監服刑，於九十年十二月十七日縮短刑期假釋出監，甫於
    九十一年八月二十六日假釋期滿執行完畢，有臺灣高等法院被告全國前案紀錄表
    一份在卷可考，其於執行完畢後五年內，再犯本件有期徒刑以上之罪，為累犯，
    應依刑法第四十七條規定遞加重其刑。爰審酌被告前因施用毒品犯行，經強制戒
    治後，仍故態復萌，無視於毒品對於自身健康之戕害及國家對於杜絕毒品犯罪之
    禁令，惡性非輕，並審酌被告素行不良，施用毒品之次數，坦承犯行態度良好等
    一切情狀，量處如主文所示之刑，並定其應執行之刑。又扣案被告所有海洛因一
    小包毛重一點七公克，應依毒品危害防制條例第十八條第一項前段之規定沒收並
    銷燬之。
據上論斷，應依刑事訴訟法第二百七十三條之一第一項、第二百九十九條第一項前段
，毒品危害防制條例第十條第一項、第二項、第十八條第一項，刑法第十一條、第五
十六條、第四十七條、第五十一條第一項第五款，判決如主文。
中      華      民      國    九十三    年      八      月      五      日
                                臺灣屏東地方法院刑事第三庭
                                    法  官  楊萬益
右正本證明與原本無異。
如不服本判決應於收受本判決送達後十日內向本院提出上訴書狀，其未敘述上訴理由
者，並得於提起上訴後十日內向本院補提理由書狀（均須按他造當事人之人數附繕本
 ）「切勿逕送上級法院」
                                    書記官  呂坤宗
中    華    民    國     九十三      年      八      月       六      日
附錄論罪科刑之法條︰
毒品危害防制條例第十條
施用第一級毒品者，處六月以上五年以下有期徒刑
施用第二級毒品者，處三年以下有期徒刑
